臺灣臺北地方法院小額民事判決
111年度勞小字第92號
原      告  吳萬來  

被      告  龍邦保全股份有限公司

法定代理人  吳皓天  
訴訟代理人  謝錫源  
上列當事人間請求給付加班費事件，本院於民國111年8月12日言
詞辯論終結，判決如下：
    主  文
被告應給付原告新臺幣47,678元，及自民國111年7月22日起至清
償日止，按年息百分之5計算之利息。
原告其餘之訴駁回。
訴訟費用新臺幣1,000元，由被告負擔新臺幣924元，餘由原告負
擔。
本判決第1項得假執行，但被告如以新臺幣47,678元為原告預供
擔保，得免為假執行。
    事實及理由
一、按勞動事件以勞工為原告者，由被告住所、居所、主營業所
    、主事務所所在地或原告之勞務提供地法院管轄，勞動事件
    法第6條第1項前段定有明文。查，原告主張提供勞務履行地
    為臺北市松山區，是本院就本件自有管轄權。　　
二、原告起訴主張：
　㈠原告於民國107年8月1日任職被告，受指派至設址在臺北市松
    山區光復北路泰盛大樓擔任保全兼任行政組長，約定工資依
    保全人員慣例即本俸(法定基本工資）加計增給工資（免稅
    加班費)、加班費（應稅加班費）及伙食津貼新臺幣(下同)2
    ,400元，於110年1月薪資總額為39,000元。嗣泰盛大樓保全
    業務由新公司承接，原告在泰盛大樓工作至110年7月31日，
    被告至110年8月5日才通知原告於110年8月7日至中興大觀報
    到，原告於110年8月25日方領受報到通知掛號信，被告逕以
    原告未報到為由，依勞動基準法(下稱勞基法)第12條第1項
    第6款規定終止勞動契約。而原告任職期間除正常出勤及加
    班外，於107年8月至110年7月間，每月另需花2.5小時參與
    會議，共36次，被告並未給付2.5小時加班費。且被告未給
    付16日特休未休工資，又將原告投保薪資高薪低報，致使原
    告於配偶於110年5月間過世時受有喪葬補助差額損失。原告
    遂聲請勞資爭議調解，被告於調解時否認未給付加班費，又
    主張兩造已就喪葬費差額達成和解，僅承認尚未給付2日特
    休未休工資，終因被告拒絕給付致調解不成立。
　㈡承上，原告得請求下列項目及金額:　
　⒈加班費14,590元:
    被告自107年8月1日起至110年7月31日止(36個月)，每月召
    開一次2.5小時月會，則原告得請求被告給付積欠加班費為1
    4,590元【計算式:(107年8至12月:22,000÷30÷8×5/3×2.5×
　　5＝1,915，元以下四捨五入，下同)＋(108年1至12月:23,1
　　00÷30÷8×5/3×2.5×12＝4,800)＋(109年1至12月:23,800÷30
　　÷8×5/3×2.5×12＝4,956)＋(110年1至7月:24,000÷30÷8×5/3
　　×2.5×7＝2,919)，詳如民事起訴狀第5頁附表】。　
　⒉特休未休工資20,800元:　
　　原告自107年8月1日受僱起至110年8月12日離職止，享有34
    日特別休假，原告休畢18日特別休假，尚餘16日特別休假未
    休，而原告月平均工資39,000元，則原告得請求被告給付特
    休未休工資20,800元(計算式:39,000÷30×16)。
　⒊喪葬費差額16,200元:　
　　原告配偶於110年5月間過世時，原告本應能領得喪葬津貼12
    0,300元，惟因被告以基本工資為原告投保，自110年2月1日
    起方以實際薪資39,000元投保勞工保險，其未覈實申報投保
    ，致使原告僅能領得喪葬津貼104,100元，受有喪葬津貼差
    額損失16,200元，又被告係故意侵害原告權利，且違反保護
    他人之法律，故原告得請求被告給付喪葬費差額損失16,200
    元。
　㈢爰依民法第486條前段、勞基法第22條第2項前段、第24條第1
    項、第38條第4項、勞工保險條例第72條第3項、民法第184
    條第1項及第2項等規定，提起本件訴訟，並聲明:⒈被告應給
    付原告51,590元(計算式:14,590＋20,800＋16,200)，及自起
    訴狀繕本送達翌日起至清償日止，按年息百分之5計算之利
    息。⒉請依職權宣告假執行。
三、被告則以：原告自107年8月1日起受僱於被告，嗣因案場工
    作結束，原告於110年7月31日離職，其任職期間未滿3年，
    僅享有2日特別休假。又開會為行政組長之工作職掌之一部
    ，兼任組長因而領有職務加給，離職前月薪39,000元即包含
    職務加給在內，且參與會議進行為原告任職時知悉並同意，
    至原告是否每月參與月會，且開會時間是否為2.5小時，被
    告並不清楚。再者，被告於110年2月1日就喪葬費差額部分
    已與原告達成和解，故被告僅同意以月平均工資39,000元為
    基準計付2日特休未休工資，至於原告請求16日特休未休工
    資、近3年加班費及喪葬費差額，均無所據，爰聲明：原告
    之訴駁回。
四、經查，原告主張其於107年8月1日起任職被告公司，經指派
    至泰盛大樓擔任保全兼任行政組長，在泰盛大樓最後工作日
    為110年7月31日，離職前工資為39,000元等事實，為兩造所
    不爭執，並據原告提出薪資明細表及薪轉帳戶資料為佐(院
    卷第21至47頁)，自堪信此部分事實為真正。惟被告以上開
    情詞置辯，爭執原告請求逾2日之特休未休工資、近3年加班
    費及喪葬費差額等節，本件即應論究兩造間勞動契約究於何
    時終止，又原告請求上開項目及金額是否有理由。
五、得心證之理由：　　
　㈠特別休假工資補償部分：
　1.按勞工在同一雇主或事業單位，繼續工作滿一定期間者，應
    依下列規定給予特別休假：一、6個月以上1年未滿者，3日
    。二、1年以上2年未滿者，7日。三、2年以上3年未滿者，1
    0日。四、3年以上5年未滿者，每年14日。勞工之特別休假
    ，因年度終結或契約終止而未休之日數，雇主應發給工資。
    勞工因本條主張權利時，雇主如認為其權利不存在，應負舉
    證責任，勞基法第38條第1項第1至4款、第4項前段、第6項
    定有明文。又按勞基法第38條第4 項所定雇主應發給工資，
    按勞工未休畢之特別休假日數，乘以其1日工資計發，所謂1
    日工資，為勞工之特別休假於年度終結或契約終止前1 日之
    正常工作時間所得之工資；其為計月者，為年度終結或契約
    終止前最近1 個月正常工作時間所得之工資除以30所得之金
    額，勞基法施行細則第24之1條第2項第1款第1、2目亦有明
    文。
　2.查，原告自107年8月1日起受僱於被告，依上開規定，自108
    年2月1日起有3日特別休假，自108年8月1日起有7日特別休
    假，自109年8月1日起有10日特別休假，自110年8月1日起有
    14日特別休假，惟原告主張109年8月後尚有2天未休，110年
    度休假則均未使用，是尚有16天特別休假未休，原告得請求
    特別休假日工資20,800元（計算式：39,000元/30日×16日）
    。　　
　3.被告固抗辯原告於110年7月31日離職，其任職期間未滿3年
    ，僅尚有2日特別休假未休云云，惟該日係原告在被告泰盛
    大樓保全案場之最後工作日，被告另於110年8月12日以原證
    4存證信函，預告將依勞基法第12條第1項第6款終止僱傭關
    係，而該存證信函經原告於110年8月25日領取等節，有存證
    信函及信封上戳記可查(院卷第51至53頁)，顯然迄至110年8
    月25日之前，被告尚未依法終止勞動契約，故兩造其後終止
    勞動契約，被告仍應依法給付20,800元。
　㈡延時工資部分：
　1.按雇主延長勞工工作時間者，其延長工作時間之工資，依下
    列標準加給：一、延長工作時間在2小時以內者，按平日每
    小時工資額加給3分之1以上，勞基法第24條第1項第1款定有
    明文。
　2.查，原告起訴主張於107年8月至110年7月間因參與案場月會
    而各加班2.5小時，共計36個月，得請求加班費14,590元等
    語，惟為被告所爭執，經原告舉證提出泰盛大樓管理委員會
    107年8月份至110年4月份會議記錄（院卷第127至255頁），
    被告當庭辨識後對文書形式真正不爭執（院卷第94頁），又
    依上開會議記錄之記載，均係由其擔任記錄人員，會議時間
    均自當日19時30分起舉行，另依原告陳述：兩造約定每日工
    作時間為7時至19時，泰盛大樓管理委員會會議結束時間約2
    1時30分至22時之間等語（院卷第94頁），會議時間均逾2小
    時，另原告並未釋明會議當日19時至19時30分間有何工作所
    進行而同屬工作時間，復未能舉證每次會議均進行至晚間22
    時，另其請求110年5至7月加班費部分，並未提出會議紀錄
    以實其說，故依其業經提出的33次會議記錄，以每次延長工
    作時間2小時及其主張基本工資為基礎計算後，其得請求延
    長工作時間的工資：107年8月至12月加班費1,528元（計算
    式：22,000÷30÷8×2×5/3×5，元以下四捨五入，下同）、108
    年加班費3,850元（計算式：23,100÷30÷8×2×5/3×12）、109
    年加班費3,967元（計算式：23,800÷30÷8×2×5/3×12）、110
    年1至4月加班費1,333元（計算式：24,000÷30÷8×2×5/3 ×4
    ），共計10,678元。至被告固抗辯此部分加班費包含在職務
    加給中，惟原告薪資明細表查無此開「職務加給」之給付項
    目，所辯自不足採信。
　㈢喪葬津貼差額部分:
　1.按年滿15歲以上，65歲以下，受僱於僱用5人以上公司、行
    號之勞工，應以其雇主為投保單位，全部參加勞工保險為被
    保險人；各投保單位應為其所屬勞工，辦理投保手續及其他
    有關保險事務，並備僱用員工或會員名冊；投保單位違反本
    條例規定，將投保薪資金額以多報少或以少報多者，自事實
    發生之日起，按其短報或多報之保險費金額，處4倍罰鍰，
    並追繳其溢領給付金額。勞工因此所受損失，應由投保單位
    賠償之，勞工保險條例第6條1項第2款、第10條第1項、第72
    條第3項分別定有明文。
　2.原告主張受僱於被告後，被告僅以基本工資為其申報投保勞
    工保險，至110年2月1日方依實際薪資39,000元之投保級距4
    0,100元加保，致其配偶於110年5月間死亡後，僅領得喪葬
    津貼104,100元等節，業據提出其勞保被保險人投保資料表
    、喪葬津貼轉帳資料為證(院卷第61至63頁)，堪以認定。再
    依勞工保險條例第62條第1款規定，被保險人之父母、配偶
    或子女死亡時，依左列規定，請領喪葬津貼：被保險人之
    父母、配偶死亡時，按其平均月投保薪資，發給3個月。另
    依同法第19條第3項第2款規定，年金給付及老年一次金以外
    之其他現金給付之平均月投保薪資：按被保險人發生保險事
    故之當月起前6個月之實際月投保薪資平均計算；其以日為
    給付單位者，以平均月投保薪資除以30計算。查，原告於11
    0年間受領薪資均逾39,000元，有其提出之薪資明細表可證 
    (院卷第21至33頁)，是依其主張依平均月投保薪資40,100元
    ，應可領得之配偶喪葬津貼為120,300元（計算式：40,100
    元×3），惟因被告於110年1月以前將投保薪資金額以多報少
    ，所受喪葬津貼差額之損失為16,200元（計算式：120,300－
    104,100），即堪認定。
　3.被告抗辯於110年2月1日就喪葬費差額部分已與原告達成和
    解，固有和解書在卷可認（院卷第65頁），惟就勞工保險事
    項之和解內容，其和解條件第2點、第3點分別記載：「...
    本人（原告）無法加入勞工保險...均拋棄申訴權、請求權
    及抗辯權（含勞工保險局..），勞工保險...費用自理...」
    、「雙方自離職日起終止勞動契約並同意放棄勞動契約存續
    期間所生之權利及義務，不再就本件為任何民、刑事上之請
    求及行政上之申訴權並撤銷勞資爭議調解申請」，第2點約
    定係指未辦理勞工保險投保手續之事項，是否包括短報投保
    薪資所生損失，自非無疑，又兩造和解書簽署時間為110年2
    月4日，上開喪葬津貼之保險事故並未發生，原告主張其簽
    署和解書之真意即和解範圍並未包括此部分損害，並非無據
    ，又當時兩造勞動契約仍在存續中，不符和解條件第3點所
    示之前提要件，被告於訴訟中據此抗辯，無異要求原告在職
    期間即預先概括拋棄於將來終止勞動契約時之一切法律權利
    ，更非適法，所辯即不足採。從而，原告受有勞工保險喪葬
    津貼差額之損害16,200元，自得請求被告賠償。
六、綜上所述，原告依兩造勞動契約及勞基法第24條第1項、第3
    8條第4項、勞工保險條例第72條第3項等規定，請求被告給
    付47,678元（計算式：20,800＋10,678＋16,200），及自起訴
    狀繕本送達被告翌日即111年7月22日（院卷第85頁送達證書
    參照）起至清償日止，按年息百分之5計算之利息，為有理
    由，應予准許，逾上開範圍請求，為無理由，應予駁回。
七、原告有關金錢給付勝訴部分，依勞動事件法第44條第1項規
    定依職權宣告假執行，並依勞動事件法第44條第2項酌定相
    當擔保金額，准予被告供擔保免為假執行。
八、本件事證已臻明確，兩造其餘攻擊防禦方法及所提證據，經
    本院審酌後，認於判決結果均不生影響，爰不逐一論駁。
九、本件為小額訴訟程序，依民事訴訟法第79條、第436條之19
    第1項等規定，於法院為訴訟費用之裁判時，併確定訴訟費
    用額為1,000元及負擔方式。　　
中　　華　　民　　國　　111 　 年　　8 　 月　　30　　日
                  勞動法庭    法　官　林瑋桓
以上正本係照原本作成。
如不服本判決，須以違背法令為理由，於判決送達後20日內向本
院提出上訴狀（應按他造當事人之人數附繕本），上訴狀內應記
載表明原判決所違背之法令及其具體內容、依訴訟資料可認為原
判決有違背法令之具體事實者。如委任律師提起上訴者，應一併
繳納上訴審裁判費。
中　　華　　民　　國　　111 　 年　　8 　 月　　30　　日
                              書記官　江慧君